臺灣彰化地方法院刑事判決　　　　　　　　　　　　　九十三年度訴字第九七號
　　公　訴　人　臺灣彰化地方法院檢察署檢察官
　　被　　　告　甲○○
右列被告因違反電業法等案件，經檢察官提起公訴（九十三年度偵字第四二五四號）
，本院依簡式審判程序判決如左：
    主      文
甲○○共同損壞公務員委託第三人掌管之文書，處有期徒刑肆月，如易科罰金，以
佰元折算壹日。緩刑貳年。
    事      實
一、甲○○為圖減省其位在彰化縣埔心鄉○○村○○路一五三巷四弄三十號居所之電
    費，竟與某真實姓名不詳之成年男子共同基於毀損公物及意圖為自己不法所有之
    犯意聯絡，先於民國八十九年間購入該屋使用後之某日，以新臺幣（下同）五千
    元之代價，委請該名男子將臺灣電力股份有限公司（下稱臺電公司）委託甲○○
    保管而裝設在上址之電度表（電號：五一─一四四五─五二號、電表號碼：00
    000000號）上，用以證明為臺電公司所加封、具文書性質之封印鎖損壞，
    並打開電度表玻璃罩，以剪斷電壓線圈之方式擅改電表購件，使甲○○於用電時
    電度表圓盤轉速變慢，致使電度表計量失效不準，再將外箱予以封回，以此方法
    接續竊電使用。嗣於九十三年五月三日上午十時三十分許，經臺電公司人員陳建
    興會同員警前往上址查獲，始悉上情，並當場扣得前揭遭毀損之電度表一具、封
    印鎖二個等物。
二、案經彰化縣警察局員林分局報請臺灣彰化地方法院檢察署檢察官偵查起訴。
    理      由
一、本件被告甲○○於準備程序中，先就右揭犯罪事實為有罪之陳述，且所犯係死刑
    、無期徒刑、最輕本刑為三年以上有期徒刑以外之罪，經本院合議庭依刑事訴訟
    法第二百七十三條之一第一項之規定，裁定由法官一人獨任進行簡式審判程序，
    先此敘明。
二、右揭事實，業據被告甲○○於警詢及本院審理中坦承不諱，核與證人陳建興證述
    情節相符，並有照片一張、用電實地調查書一份附卷可稽，及遭毀損之電度表一
    具、封印鎖二個等物扣案為憑，足徵被告自白應屬實情。本案事證已臻明確，被
    告犯行至堪認定。
三、按臺電公司在用戶電表箱上裝置之封印鎖，一面有電力公司或臺電字樣，一面印
    有號碼，用以證明係電力公司所加封，此封印鎖之性質，與刑法第二百二十條第
    一項所稱足以為表示其用意之證明者相當，自應以文書論，且隨同電表、電表箱
    由用戶保管，如加以損壞、毀棄，即涉犯同法第一百三十八條毀損公務員委託第
    三人掌管之文書罪。核被告甲○○所為，係犯刑法第一百三十八條毀損公務員委
    託第三人掌管之文書罪，及電業法第一百零六條第三款竊電罪。被告以接續之數
    個舉動，實現一個竊電罪之犯罪構成要件，為接續犯（司法院八十年十一月二日
    《八０》廳刑一字第一二九七號函釋見解參照）。其與前述不詳姓名成年男子就
    前揭犯罪之實施，有犯意聯絡及行為分擔，均為共同正犯。至被告所犯前揭二罪
    間，有方法結果之牽連關係，應從較重之刑法第一百三十八條毀損公務員委託第
    三人掌管之文書罪。爰審酌被告貪圖減省一時經濟支出，造成公用事業無法合理
    計算其用電情形，變相加重其他社會大眾財務負擔，所為至屬未洽，惟其犯後尚
    能坦認犯行，並已償付臺電公司追償電費，態度尚稱可取，及其犯罪動機、手段
    、竊電期間之長短、具有高中畢業學歷之智識程度等一切情狀，量處如主文所示
    之刑，併諭知易科罰金之折算標準，以示懲儆。又被告前未曾受有期徒刑以上刑
    之宣告，有刑案資料查註紀錄表及臺灣高等法院被告全國前案紀錄表在卷可按，
    其經此教訓，當知警惕，應無再犯之虞，本院審酌上情，認主文所宣告之刑，以
    暫不執行為宜，爰併宣告緩刑二年，以啟自新。扣案之電度表一具、封印鎖二個
    ，既非被告所有之物，縱係其於竊電過程中所用，亦無從依刑法第三十八條第一
    項第二款之規定予以沒收，附此敘明。
據上論斷，應依刑事訴訟法第二百七十三條之一第一項、第二百九十九條第一項前段
，電業法第一百零六條第三款，刑法第十一條前段、第二十八條、第一百三十八條、
第五十五條、第四十一條第一項前段、第七十四條第一款，罰金罰鍰提高標準條例第
一條前段、第二條，判決如主文。
本案經檢察官陳德芳到庭執行職務。
中      華      民      國      九十三    年    八    月      十三      日
                                臺灣彰化地方法院刑事第三庭
                                    法      官  高  文  崇
右正本證明與原本無異。
如不服本判決，應於判決送達後十日內向本院提出上訴狀( 須附繕本 )。
告訴人或被害人對於判決如有不服具備理由請求檢察官上訴者，其上訴期間之計算係
以檢察官收受判決正本之日期為準。
                                    法院書記官  謝  志  鑫
中      華      民      國      九十三    年    八    月      二十      日
附錄本案論罪科刑法條：
刑法第一百三十八條
毀棄、損壞或隱匿公務員職務上掌管或委託第三人掌管之文書、圖畫、物品，或致令
不堪用者，處五年以下有期徒刑。
電業法第一百零六條
有左列行為之一者為竊電，處五年以下有期徒刑、拘役或五百元以下罰金：
一、未經電業供電而在其供電線路上私接電線者。
二、繞越電度表或其他計電器，損壞或改動表外之線路者。
三、損壞或改變電度表、無效電力計、其他計電器之構造，或以其他方法使其失效不
    準者。
四、在電價較低之線路上，私接電價較高之電器者。
五、包燈用戶，在原定電燈盞數及瓦特數以外，私自增加盞數或瓦特數者。
